臺灣高等法院民事裁定
108年度抗字第1679號
抗  告  人  簡崇經  
上列抗告人因與相對人裕融企業股份有限公司間給付票款強制執
行事件，聲明異議，對於中華民國108年10月31日臺灣新北地方
法院108年度事聲字第206號裁定提起抗告，本院裁定如下： 
    主  文
抗告駁回。
抗告費用由抗告人負擔。
    理  由
一、按執行法院辦理民事強制執行事務，專司實現私法上請求權
    之程序，至私法上請求權之存否，則應由民事法院依民事訴
    訟程序確定之。故在強制執行程序中，如涉及私權之爭執，
    而其權義關係未盡明確時，應由當事人另依民事訴訟程序謀
    求解決，不生強制執行法第12條聲明異議之問題（最高法院
    79年度台抗字第326號裁判意旨參照）。
二、本件抗告人異議意旨略以：伊向相對人申辦小額車貸，分期
    付款每期繳納新臺幣（下同）1萬餘元予相對人，共繳納約7
    萬餘元，後因延遲繳款，遭相對人取走伊之車輛（下稱系爭
    車輛），伊於民國104年1月30日收到監理車主變更之簡訊，
    方知悉系爭車輛已遭相對人變賣抵償。系爭車輛市價近100
    萬元，但相對人告知拍賣價金約17萬元，且利息僅約7萬元
    ，相對人既已取走系爭車輛變賣抵償，伊所負債務已經清償
    完畢，兩造已無債權債務關係，相對人不應再對伊聲請強制
    執行。爰依強制執行法第12條規定，聲明異議。原法院民事
    執行處司法事務官以108年度司執字第23583號裁定駁回異議
    ；抗告人不服，聲明異議，嗣經原法院以108年度事聲字第2
    06號裁定（下稱原裁定）駁回異議。抗告人仍不服，提起抗
    告，抗告意旨略以：相對人對伊聲請強制執行，顯敲詐行為
    ，已犯刑責，求為廢棄原裁定云云。
三、經查：相對人持臺灣桃園地方法院105年2月17日105年度司
    執字第7371號債權憑證，向原法院民事執行處聲請對抗告人
    之各項薪資債權、存款債權為強制執行，經原法院司法事務
    官以108司執水字第23583號執行事件（下稱系爭執行事件）
    受理，並於108年3月5日核發執行命令在案（見系爭執行卷
    第12頁正反面），有系爭執行卷可稽。是原法院司法事務官
    以相對人所執之執行名義，依強制執行法第115條第1項規定
    ，對於抗告人於訴外人第一商業銀行股份有限公司樹林分公
    司之存款債權為強制執行，於法尚無不合。至抗告人主張相
    對人已取走系爭車輛變賣抵償，伊所負債務已經清償完畢，
    兩造已無債權債務關係云云，核屬實體爭執事項，依照首揭
    說明，尚非執行法院所得審究，宜另循民事途徑處理。抗告
    人以此聲明異議，難認可採。從而，原裁定維持原法院司法
    事務官之處分，駁回抗告人之異議，尚無違誤。抗告意旨仍
    執前詞，指摘原裁定不當，求予廢棄，為無理由，應予駁回
    。
四、據上論結，本件抗告為無理由。爰裁定如主文。
中　　華　　民　　國　　108 　年　　12　　月　　31　　日
                  民事第九庭    
  　                    審判長法  官  楊絮雲   
                              法  官  張宇葭
                              法  官  郭顏毓
正本係照原本作成。
不得再抗告。
中　　華　　民　　國　　108 　年　　12　　月　　31　　日
    　　　　　　　　　　　　　書記官  馬佳瑩